臺灣花蓮地方法院民事判決　　　　　　　 96年度訴字第262號
原　　　告　乙○○
被　　　告　甲○○
上列當事人間因遺棄等案件，原告提起刑事附帶民事訴訟請求侵
權行為損害賠償事件，經本院刑事庭裁定（96年度附民字第22號
）移送前來，本院於民國96年9月3日言詞辯論終結，判決如下：
    主    文
被告應給付原告新台幣壹拾萬元，及自民國96年4月10日起至清
償日止，按年息百分之五計算之利息。
原告其餘之訴駁回。
訴訟費用由被告負擔五分之一；餘由原告負擔。
本判決原告勝訴部分得假執行。
原告其餘假執行之聲請駁回。
    事 實 及 理 由
一、原告起訴主張：兩造原為夫妻關係，於民國95年6月2日離婚
    ，被告因懷疑原告前與訴外人簡銘固有染，致兩人離婚，竟
    於95年7月8日下午4時54分許，在花蓮縣政府之花蓮縣全球
    資訊服務網頭家論壇網站上，以「破壞家庭罪大惡極」為標
    題張貼文章，文章內容提及：原告與簡銘固有姦情，致原告
    拋家棄子，隨簡銘固入住其位在花蓮縣北埔村中興路之住處
    ，徹夜不歸，終至離婚收場等語（下稱系爭文章），而以散
    布文字之方式，指摘足以毀損原告名譽之事，致原告名譽及
    精神上嚴重受損，為此爰依侵權行為法律關係，請求非財產
    上之損害賠償新台幣（下同）60萬元等語。並聲明：(一)被告
    應給付原告60萬元，及自起訴狀繕本送達翌日即96年4月10
    日起至清償日止，按年息百分之五計算之利息；(二)願供擔保
    ，請准宣告假執行。
二、被告則以：伊確實有上網張貼系爭文章，但整篇文章陳述是
    事實，伊是希望第三人看到文章後能讓原告回來等語置辯。
    並聲明：原告之訴駁回。
三、本院之判斷：
（一）查原告主張被告於上開時間在花蓮縣全球資訊服務網頭家
      論壇網站上，以「破壞家庭罪大惡極」為標題張貼系爭文
      章之事實，為被告在庭所自承，並有本院96年度花訴字第
      6號刑事判決在卷可稽，自堪信為真正。雖被告辯稱系爭
      文章均是事實云云，然系爭文章所指摘原告之內容，均係
      涉及原告之私德而與公共利益無關，被告自不得執此主張
      免責。
（二）按不法侵害他人之身體、健康、名譽或自由者，被害人雖
      非財產上之損害，亦得請求賠償相當之金額，民法第195
      條第1項前段規定甚明。被告於公開網站，傳述、指摘原
      告該具有社會負面評價之系爭文章內容，與誹謗罪之構成
      要件相符，依社會一般客觀之觀念，足以減損人之名譽，
      是原告主張依民法第195條第1項前段規定請求被告賠償其
      非財產上之損害，自屬有據。查原告為國中畢業，職業為
      飯店房務員，每月平均收入為1萬8千元，名下有房屋1間
      、土地2筆；被告為高商畢業，職業為大貨車駕駛，每月
      平均收入為3萬元，名下有房屋1間、土地2筆等情，業據
      兩造陳明在卷，並有兩造稅務電子閘門財產所得調件明細
      表附卷可稽，本院審酌本事件原告所受精神痛苦程度，兼
      衡及兩造前揭身分、地位、經濟狀況等一切情狀，認原告
      請求60萬元之慰撫金，尚屬過高，應核減至10萬元為適當
      。原告逾此數額之精神上損害賠償之請求，尚屬無據。
四、從而，原告依侵權行為之法律關係，請求被告給付原告10萬
    元，及自起訴狀繕本送達翌日即96年4月10日起至清償日止
    ，按年息百分之五計算之法定遲延利息，為有理由，應予准
    許，其逾此範圍之請求即非正當，為無理由，應予駁回。
五、本件事證已臻明確，兩造其餘攻擊防禦方法及證據調查，核
    與判決結果不生影響，爰不逐一論述，併此敘明。
六、本判決原告勝訴部分係所命給付金額未逾50萬元之判決，依
    民事訴訟法第389條第1項第5款規定，應依職權宣告假執行
    ，原告陳明願供擔保請求宣告假執行，核無必要；又原告敗
    訴部分，其假執行之聲請因訴之駁回而失所依附，應併予駁
    回。
七、訴訟費用負擔之依據：依民事訴訟法第79條。
中　　華　　民　　國　　96　　年　　9 　　月　　21　　日
 　　　　　　　臺灣花蓮地方法院民事庭
                   法      官  陳燁真
上列為正本係照原本作成。
如不服本判決，應於送達後20日內，向本院提出上訴狀並表明上
訴理由，如於本判決宣示後送達前提起上訴者，應於判決送達後
20日內補提上訴理由書(須附繕本)。
中　　華　　民　　國　　96　　年　　9 　　月　　21　　日
　　　　　　　　　 法院書記官　唐千惠
